【裁判字號】    99,裁,3184
【裁判日期】    991209
【裁判案由】    年資
【裁判全文】
最  高  行  政  法  院  裁  定
                                      99年度裁字第3184號
聲  請  人  陳維嶽
上列聲請人因與相對人銓敘部間年資事件，對於中華民國97年5
月9日本院97年度裁字第2690號裁定關於無理由裁定駁回部分，
向臺北高等行政法院聲請再審，其中關於行政訴訟法第273條第1
項第1款、第2款部分經臺北高等行政法院移送本院審理，本院裁
定如下：
    主  文
再審之聲請駁回。
再審訴訟費用由聲請人負擔。
    理  由
一、按行政訴訟法第283條準用同法第278條第1項第4款之規定，
    對於本院之裁定聲請再審不合法者，應以裁定駁回之。
二、本件聲請人因與相對人銓敘部間年資事件，提起行政訴訟，
    經臺北高等行政法院92年度訴字第15號判決部分勝訴部分敗
    訴，對於敗訴部分提起上訴，經本院93年度裁字第1492號裁
    定以其上訴不合法駁回。聲請人對於原審法院92年度訴字第
    15號確定判決提起再審之訴，經原審法院94年度再字第65號
    裁定以逾期不合法而駁回。聲請人提起抗告，經本院97年度
    裁字第90號裁定以其抗告無理由駁回。聲請人對於本院97年
    度裁字第90號裁定聲請再審，經本院97年度裁字第2690號裁
    定將關於行政訴訟法第273條第1項第1款之聲請不合法、第2
    款部分之聲請無理由裁定駁回。聲請人又依行政訴訟法第27
    3條第1項第1款、第2款、第9款、第11款、第13款、第14款
    規定，對於本院97年度裁字第2690號裁定將關於無理由裁定
    駁回部分，更行聲請再審，經本院以98年度裁字第1799號裁
    定駁回後，聲請人復聲請再審，經本院以98年度裁字第2347
    號裁定以其聲請不合法駁回確定在案，聲請人復再對本院98
    年度裁字第2347號裁定聲請再審，現於本院以99年度聲再字
    第266號案件繫屬中。
三、本件聲請人主張本院97年度裁字第2690號確定裁定有行政訴
    訟法第273條第1項第1款、第2款所定事由，對之聲請再審部
    分，業經本院以98年度裁字第1799號裁定駁回，復經本院以
    98年度裁字第2347號裁定駁回聲請人對本院98年度裁字第17
    99號裁定再審之聲請，本件聲請人對本院業經審理駁回聲請
    再審之97年度裁字第2690號確定裁定仍聲請再審，即不合法
    ，應予駁回。
四、據上論結，本件聲請為不合法。依行政訴訟法第283條、第
    278條第1項、第104條、民事訴訟法第95條、第78條，裁定
    如主文。
中    華    民    國    99    年    12    月    9     日
                    最高行政法院第一庭
                        審判長法官  鍾  耀  光
                              法官  劉  介  中
                              法官  黃  淑  玲
                              法官  鄭  小  康
                              法官  林  樹  埔

以  上  正  本  證  明  與  原  本  無  異
中    華    民    國    99    年    12    月    10    日
                              書記官  黃  淑  櫻

司法院資訊處製作；財團法人民間司法改革基金會備份。
